yeoman-custom/cli/samples/todos_spine_requirejs/app/scripts/vendor/speak/dictsource/ta_rules
     _) ப (ோனியாக	b
     _) ப (ோன்கள	f
     _) ப (ோன்ஸ்லே	b
     _) போப (ால	bo:p
     _) ப (ோர்ஜரி	f
     _) ப (ோஷி		b
_சந்திர_) ப (ோஸ		b
     _) ப (ோஸிட	b
     _) பௌண்ட (ன	faUn.t.V
     _) ப (ௌதிக	b
     _) ப (ௌத்த		b
     _) ப் (ரசல்ஸ		b
     _) ப்ரபொ (சர	profV
     _) ப் (ரம்ம		b
     _) ப் (ரவுச		b
     _) ப் (ரஷ்		b
     _) ப் (ரஸல்ஸ	b
     _) ப் (ரான்சிஸ்க	f
     _) ப் (ரான்ஸ	f
     _) ப் (ராவ		b
     _) ப்ரிஸ்ப (ேன	brisb
     _) ப் (ரெஞ்ச்		f
     _) ப்ரெட்ரிக்		fred.rik
     _) ப் (ரெயில	b
     _) ப் (ரெய்ல		b
     _) ப் (ரேக்க		b
     _) ப் (ரேசில	b
     _) ப் (ரைல		b
     _) ப்ரொப (சர	profV
     _) ப்ரொபொ (சர	profV
     _) ப் (ரோக்கர	b
     _) ப்ரோட (ான	pro:t
     _) ப் (ரௌச		b
     _) ப் (ளவுஸ	b
     _) ப் (ளோரிடா	f
     _) ப் (ளௌஸ	b
//endsort

//sort
   இடர்) ப		pV#
  _பிரதீ) ப		pV#
  ஒலிம்) ப		pV#
  சங்கல்) ப		pV#
 _பயன்) ப		pV
 _விகல்) ப		pV#
 அடால்) ப		fV#
  பரிதா) ப (+		bV#
 அநுதா) ப (+		bV#
 அனுதா) ப (+		bV#
 பிரஸ்தா) ப (+		bV#
_பச்சாதா) ப (+		bV#
மனஸ்தா) ப (+		bV#
   அல்) ப (_		pV#
   நன்) ப (கல		pV
   பின்) ப (கல		pV
  முன்) ப (கல		pV
   வட) ப (குதி		pV
  தென்) ப (குதி		pV
	ப (க்கK		pV
   பரம) ப (க்த		bV
   _தா) ப (ங்கள		bV
  பிரதா) ப (ங்கள		bV
     க) ப (ட		bV
    கரம்) ப (ட		pV
 _பயண்) ப (ட		bV
	ப (டி		pV
    மறு) ப (டி		bV
     @) ப (ட்ச+		pV
  ஆரிய) ப (ட்டா		bV
   ஸ்தா) ப (ண		bV
   அடி) ப (ணி		pV
   அஸ்) ப (ண்ட		bV
  _ஹஸ்) ப (ண்ட		bV
  _சிவ) ப (த		pV
   _கல்) ப (தரு		pV
    கஜ) பதி		pVti
    கண) பதி		pVti
    பசு) பத (ி		pVt
    ரகு) பதி		pVti
   சீதா) பதி		pVti
   சேது) பதி		pVti
  தரணி) பதி		pVti
  திரௌ) ப (தி		pV
  பிரஜா) பத (ி		pVt
  மகுட) பதி		pVti
 அலோ) ப (தி		pV
 பிரகஸ்) பதி		pVti
 லக்ஷ்மி) பதி		pVti
 வித்யா) பதி		pVti
_ராஷ்டிர) ப (தி		pV
அம்பிகா) பதி		pVti
இராஷ்டிர) ப (தி		pV
மியோ) ப (தி	pV
வளையா) பதி		pVti
வேங்கட) பதி		pVti
   _புகு) ப (திகை	pV
   மின்) ப (திப்ப+	pV
  காண்) பத (ில		bVd
  _முன்) ப (திவ		pV
  பதை) ப (தை		pV
    _க) ப (த்		bV
   அல்) ப (த்		pV
   _தா) ப (த்த		bV
    வீர) ப (த்தினி	pV
  _கால்) ப (ந்த		pV
_சொந்த) ப (ந்த		bV
    உ) ப (ந்நியாச	pV
     ஓ) ப (ன		pV
  _லிஸ்) ப (ன		bV
   கல்) ப (னா		pV
   _கம்) ப (னி		pV
   அல்) பப் 		pVp
   _தா) ப (ம		bV
   அல்) ப (ம		pV
  பிரதா) ப (ம		bV
   நிரு) ப (மா		pV
  அனு) ப (மா		pV
    _க) ப (ம்_		bV 
 _ஊடு) ப (யிர		pV
    கா) ப (ர		bV
   நாகா) ப (ரண		bV
   _ஒலி) ப (ரப்		pV
   _ஒளி) ப (ரப்		pV
    வீர) ப (ராக்கிரம	pV
   _மறு) ப (ரிசீலனை	pV
    ஆ) ப (ரேசன		pV
    ஆ) ப (ரேஷன	pV
   _கார்) ப (ரேஷன	pV
   _பம்) ப (ர்_		pV
    கரம்) ப (ற்		pV
	ப (ற்றி_		pV
  _பக்க) ப (ல		bV
 _பக்கப்) ப (ல		bV
 படைப்) ப (ல		bV
_முனிசி) ப (ல		pV
ஆயுதப்) ப (ல		bV
  _மகா) ப (லி		bV
  _மூடு) ப (ல்லக்	pV
வேலைப்) ப (ளு		bV
   வட) ப (ழ		pV
   வீண்) ப (ழி		pV
   _வா) ப (ஸ		pV
    _தீ) ப (ா		p
   _கலி) ப (ா		f
   _கலீ) ப (ா		f
   _சில்) ப (ா		p
  _ஷில்) ப (ா		p
 _முஸ்த) ப (ா		f
_போதும்) ப (ா		p
_போலாம்) ப (ா		p
_வேண்டாம்) ப (ா		p
    ஏம்) ப (ா_		p
 _தரேம்) ப (ா_		p
 _வரேம்) ப (ா_		p
_போறேம்) ப (ா_		p
   _சம) ப (ாக		b
  முதற்) ப (ாக		b
 உதிரிப்) ப (ாக		b
_வெளிப்) ப (ாக		b
  _கல்) ப (ாக்க		p
   _பிக்) ப (ாக்க+	p
     உ) ப (ாசனை	p
    ஈடு) ப (ாட		p
  _வழி) ப (ாட		p
 _வேறு) ப (ாட		p
 சமன்) ப (ாட		p
 முரன்) ப (ாட		p
    _க) ப (ாடபுர+	b
 _விட்ட) ப (ாடாக	p
  _பட்ட) ப (ாட்ட		p
   ராம) ப (ாண		b   // also இராமபாண
  _யாழ்) ப (ாண		p
  தண்ட) ப (ாணி		p
 _சக்கிர) ப (ாணி		p
  பஞ்ச) ப (ாண்ட		p
	ப (ாண்டி	p
 ஆமதா) ப (ாத		b
அL06மதா) ப (ாத		b
ஒளரங்கா) ப (ாத		b
ஔரங்கா) ப (ாத		b
  ஜிந்தா) ப (ாத்		b
   ச) பாபதி		ba:pVti
    அ) பாயிண்ட்மெண்ட	pa:jin.t.ment.V#
    _டீ) ப (ாய்		p
  எதிர்) ப (ார		p
    கண்) ப (ார்வை	p
   இரு) ப (ால		p
   ஒரு) ப (ால		p
  ஆண்) ப (ால		p
 _பெண்) ப (ால		p
L03தன்) ப (ால		p
_ப்ரின்சி) ப (ால		p
  _சிவ) ப (ாலன		b
   _கா) ப (ாலி		b
    _டி) பால்ட		fa:lt.V#
   _நே) ப (ாள		p
    _பூ) ப (ாளம்_	p
  _ராஜ) ப (ாளைய	p
  இராஜ) ப (ாளைய	p
    முக) ப (ாவ		b
   அட) ப (ாவ		p
   வீண்) ப (ாவ		p
   அடி) ப (ாவி		p
   _நவ) ப (ாஷ		p
   வாதா) ப (ி		p
 சித்தப்) பி(ரமை		b
  _கன்) ப (ிகர		f
  வாலி) பிக (ேஷன	fik
   _பசி) ப (ிக்		f
  கண்டு) ப (ிடி		p
  திமிர்) ப (ிடி		p
  ராவல்) ப (ிண்டி	p
     ஒ) ப (ினியன	p
   அன்) ப (ின்		b
  _பண்) ப (ின்		b
      ர்) ப (ின்_		b
     @) ப (ின்_		p
     ம்) ப (ின்_		b
    _ரா) ப (ின்_		b
  _முன்) ப (ின்_		p
     @) ப (ின்நாலும்_	p
     @) ப (ின்னர்_	p
     @) ப (ின்னால்_	p
     _) ப (ிப்ரவரி	f
 _லெஸ்) ப (ியன		b
 _ஞான) பிரக (ா		prVk
_ஞானப்) பிரக (ா		prVk
    ஆ) பி (ரகாம	b
        பிரக (ாஷ	prVk
  மதப்) பிரச (ார		prVtS
	பி (ரத		p
 _தர்மப்) பி (ரப		p
 _தானப்) பி (ரப		p
 _மL06ாப்) பி (ரப		p
   வீண்) பி (ரமை	b
   துஷ்) பி (ரயோக	p
L03ந்தப்) பி (ரளய	p
    ஆ) பி (ரஹாம	b
  பயப்) பி (ராந்தி	b
  மனப்) பி (ராந்தி	b
        பி (ராய		p
L03ந்தப்) பி (ராய		p
    ஆ) ப (ிரிக்க	f
போஜனப்) பி (ரியர	p
   _மறு) ப (ிற		p
  உடன்) ப (ிற		p
	ப (ிறகு+	p
   தேய்) ப (ிறை		p
   வளர்) ப (ிறை		p
     _) பிலிப		filipV#
     _) பி (லெட்சர	f
   _சிம்) ப (ிள		p
     _) பி (ளே		p
  ஏரோ) பி (ளேன	p
	ப (ிள்ளை	p
    சிறு) ப (ிள்ளை	p
  ஆண்) ப (ிள்ளை	p
  பெண்) ப (ிள்ளை	p
  விக்கி) ப (ீடியா	p
   _திம்) ப (ு		p
  _அன்) ப (ுட		b
  _மார்) ப (ுட		b
     _) புத்தம்ப (ுத	puttVmp
  வாயு) ப (ுத்திர	p
 அக்னி) ப (ுத்திர	p
 பாடலி) ப (ுத்திர	p
அக்கினி) ப (ுத்திர	p
  வில்லி) ப (ுத்தூர	p
    ம்) ப (ுரா		b
  _தர்ம) ப (ுரி		p
   _மர) ப (ுரிமை	b
    இன்) ப (ுற		b
   _துன்) ப (ுற		b
	ப (ுறK		p
     _) பு (ளோரன்ஸ	f
   மண்) ப (ுழு		p
	ப (ூச்சி		p
     ம்) ப (ூர		b
   ராம்) ப (ூர		p
    அ) ப (ூர்வ		b
 இன்ஸ்) ப (ெக்டர		p
     _) பெஞ்ச (ா_	pen^dZ
     _) பெஞ்ச (ாலும	pen^dZ
  இளம்) ப (ெண்		p
 _கார்) பெண்ட (ர		pen.t.V
   _வட) ப (ெண்ணை	p
  _தென்) ப (ெண்ணை	p
   _கம்) ப (ெனி		p
   இடம்) ப (ெயர		p
  _புலம்) ப (ெயர	p
 மொழி) ப (ெயர்		p
	ப (ெருமான	p
   _வீர) ப (ெருமாள	p
 _கலிய) ப (ெருமாள	p
	ப (ெற		p  // ?? end-of-word + suffix ??
     _) ப (ெளத்த		b
     _க) ப (ே		f
   _கை) ப (ேசி		p
  _செல்) ப (ேசி		p
  அலை) ப (ேசி		p
 தொலை) ப (ேசி		p
   வீண்) ப (ேச்ச		p
 _வெல்) ப (ேர		f
	ப (ேரில்_	p
	ப (ேர்_		p
 _தவிடு) ப (ொடி	p
  _வன்) ப (ொரு		p
 _மென்) ப (ொரு		p
  _பழம்) ப (ொருள	p
 _தொல்) ப (ொருள	p
   வீண்) ப (ொழுத	p
	ப (ொழுதிலா_+	p
	ப (ொழுதிலும்_+	p
	ப (ொழுதில்_+	p
	ப (ொழுதில்லாமல்_+	p
	ப (ொழுது_+	p
	ப (ொழுதும்_+	p
	ப (ோக_		p
	ப (ோகவில்லை_	p
	ப (ோகின்ற	p
	ப (ோகிற	p
	ப (ோகும்_	p
பொழுது) ப (ோக்		p
  _வீண்) ப (ோக்க		p
   இம்) ப (ோசிஷன	p
  _காம்) ப (ோசிஷன	p
  _மார்) ப (ோட		b
 _சத்தம்) ப (ோட		p
	ப (ோதிலும்+	p
	ப (ோது+		p
	ப (ோதும்+	p
	ப (ோதும்_+	p
	ப (ோதெல்லாம்_ 	p
	ப (ோதே_+	p
     ஐ) ப (ோன		f
  _செல்) ப (ோன		f
மைக்ரோ) ப (ோன		f
	ப (ோன_		p
        ப (ோனா		p
	ப (ோன்ற+	p  // ?? end-of-word + suffix ??
        ப (ோயிரு	p
	ப (ோய்		p
     ஏர்) போர்ட		po:rt.V#
   கலி) ப (ோர்னிய	f
	ப (ோல_		p
	ப (ோலக்_	p
	ப (ோலச்_	p
	ப (ோலத்_	p
	ப (ோலப்_	p
	ப (ோலவும்_	p
	ப (ோலவே_	p
	ப (ோலும்_	p
	ப (ோல்_+	p
	ப (ோவத		p
   _கம்) ப (ோஸ		p
  _டே) ப (்		p
  _போ) ப்		p
  _லாக) ப்		p
    ஆ) ப் (கானிய	f
    ஆ) ப் (கானிஸ்தான	f
   _பா) ப்க (ார்ன		pk
    _லி) ப் (ட		f
_மைக்ரோசா) ப் (ட		f
    கர்) ப்ப		bbV#
  _நவா) ப்ப		bbV#
 _ராமசு) ப்ப		bbV#
   L03) ப்ப (ங்களா	bbV
   L03) ப்ப (தில		bbV
   நிர்) ப்ப (ந்த		bbV
    நிர்) ப்ப (ய		bbV
    _ர) ப்ப (ர		bbV
    ஆ) ப்ப (ரிக்க	fV
தென்னா) ப்ப (ரிக்க	fV
  உயிர்) ப்ப (லி		bbV
   அடி) ப்ப (ாக		bb
  இறுதி) ப்ப (ாக		bb
   துர்) ப்ப (ாக்கிய	bb
   ஆர்) ப்ப (ாட்ட		bb
    _ஜ) ப்ப (ார		bb
    அ) ப்ப (ாஸ		bb
     உ) ப்ப (ி_		bb
     உ) ப்ப (ிப்		bb
     உ) ப்ப (ிய		bb
  அதிக) ப்பி (ரசங்க	pp
   _நில) ப்பி (ரபு	pp
   மன) ப்பி (ரமை	bb
   _பர) ப்பி (ரம்ம	pb
   L03) ப்பி (ரவாக	pp
   _நதி) ப்பி (ரவாக	pp
  _மன) ப்பி (ரவாக	pp
   தேச) ப்பி (ரஷ்ட	pp
    ஆ) ப்பி (ரிக்க	f
தென்னா) ப்பி (ரிக்க	fV
_சந்தேக) ப்ப (ுத்தி	bb
     இ) ப்ப (ூமி	bb
    _ல) ப்ப (ை		bb
    துர்) ப்ப (ோதனை	bb
    கம்) ப்யூட (ர	pjU:t.V
     _) ப் (லெட்சர	f
   _மா) ப் (ள		p
  ஏரோ) ப் (ளேன		p
     _) ப் (ளோரன்ஸ	f
	ப் (ஸ		p
//endsort

	// If ப+ appearing in the middle of a word is followed by ட+
	// and not preceded by ம், then ப should sound as 'pa'.
	ப (ட		pV
//     @) ப (Bட		p
     @) ப்ட		pt.V#  //  செப்டம்பர+
     ம்)	ப (ட		bV
     ம்)	ப (Bட		b
   _பட) ப (ட		bV

	// musical notes
    சா) ப (ா	p
//    ரி) ப (K	pV
    ரீ) ப (K	pV
//    ரி) ப (ா	p  // removed 23.10.10
    ரீ) ப (ா	p
    ம) ப (K	pV
   மா) ப (K	pV
    ம) ப (ா	p
   மா) ப (ா	p
	பப (K	pVpV
	பாப (K	pa:pV
	பப (ா	pVp
	பாப (ா	pa:p
     _) பாப (ம		pa:bV
     _) பாப (த்		pa:bV
     _) பாப (ங்		pa:bV
//  த) ப (K	pV
   தா) ப (K	pV
//  த) ப (ா	p
   தா) ப (ா	p

   னி) ப (K     pV
   னீ) ப (K	pV
   னி) ப (ா	p
   னீ) ப (ா	p
    க) ப (K	pV
    க) ப (ா	p
   கா) ப (K	pV
   கா) ப (ா	p

	// (exceptions)
   தா) ப (ம்	bV
   _த) ப (ால	b
   _க) ப (ால	b
  _கா) ப (ந்து	bV
   _சு) ப்ப	bbV#
    சு) ப்ப (ிரமணிய	bb
  மகா) ப (ாரத	b
 L03க்க) ப (ாலி	b

    _) ப (ோனை	f
    _) ப (ைல்கள	f
    _) ப (ோனிலும்	f
 _சோ) ப (ா	f    // sofa
  _ஆ) ப (ீஸ	f    // office
  _ஆ) ப (ீச	f    // office
  _ஆ) ப (ிஸ	f    // office
  _ஆ) ப (ிச	f    // office
 கிராம) ப (ோன	f    // gramaphone
   _கா) ப (ியை		f
    _) ப (ோட்டோ_	f
    _) ப (ோட்டோவ	f

.group ம
	ம	mV
	ம (B	m
 _சL07) மி (ய	m

.group ய
	ய	jV
	ய (B	j


.group ர
	ர	rV
	ர (B	r


.group ற
	ற	RV
	ற (B	R
	ற் (ற	t.	// RR -> t.R
	ற்ச	tS:V#


.group ல
	ல	lV
	ல (B	l

  _செய) ல்ப	RpV#


.group ள
	ள	l.V
	ள (B	l.

  _மக்க) ள்த (ொகை	t.t

.group ழ
	ழ	z.V
	ழ (B	z.

.group வ
	வ	vV
	வ (B	v
     _) வி (யா		v
	வி (யூக	v


.group ஶ
	ஶ	SV
	ஶ (B	S


.group ஷ
	ஷ	s.V
	ஷ (B	s.


.group ஸ
	ஸ	sV
	ஸ (B	s


.group ஹ
	ஹ	HV
	ஹ (B	H


.group ஃ
	ஃ	h
	ஃப	fV
	ஃப (B	f
	ஃத	QdV
	ஃத (B	Qd
	ஃக	gQV
	ஃக (B	gQ

// vowel letters

.group இ
//sort
	இ	i
	இ (யேச
	இ (ரகசிய	// silent
	இ (ரகுமான
	இ (ரகுராம
	இ (ரசனை
	இ (ரசாயன
	இ (ரசிக
	இ (ரசிக்க
	இ (ரசித்த
	இ (ரத்த
	இ (ரயில
	இ (ராக
	இ (ராச
	இ (ராஜ
	இ (ராட்சத
	இ (ராட்சஷ
	இ (ராணி
	இ (ராணுவ
	இ (ராதாகி
	இ (ராதாவ
	இ (ராத்த
	இ (ராப்பிச்சை
	இ (ராம
	இ (ராமல்_	i
	இ (ராயபுர
	இ (ராவண
	இ (ராவுத்த
	இ (ராஷ்டிர
	இ (லகுவாக
	இ (லட்சக்
	இ (லட்சங்
	இ (லட்சண
	இ (லட்சத்
	இ (லட்சம
	இ (லட்சா
	இ (லட்சிய
	இ (லட்சுமி
	இ (லண்டன
	இ (லத்தீன
	இ (லவங்க
	இ (லாப
	இ (லேச
//endsort

.group 0xe0ae   // characters which start with UTF-8 bytes: [e0 ae]

	ஂ		// anusvara

	அ	a

	ஆ	a:

	ஈ	i:

	உ	u
	உருத்த (ிரா	rUdd

	ஊ	u:

	எ	e
     _) எ	;e     // add a short [j] sound at start of word ?
	எப (்ரல		;e:p

	ஏ	e:
     _) ஏ	;e:     // add a short [j] sound at start of word ?

	ஐ	aI

	ஒ	o
	ஒள (வை  aU    // bad scanning
	ஒள (ஷத  aU
	ஒள (டத   aU
	ஒள (ரங்க		aU

	ஓ	o:

	ஔ	aU
	ஔி	ol.i   // for bad scanning of books


// combining vowels

	ா	a:

	ி	i

.group 0xe0af   // characters which start with UTF-8 bytes: [e0 af]
	ீ	i:

	ு	u

	ூ	u:

	ெ	e
    _ம) ெள (ன		aU  // bad scanning
    _ம) ெள (ஸ		aU  // bad scanning
    _ச) ெள		aU
    _ப) ெள		aU

	ே	e:

	ை	aI

	ொ	o

	ோ	o:

	ௌ	aU
    _த) ௌி	el.i	// for bad scanning
    வ) ௌி	el.i


	்		// virama

	ௗ	:	// aU length mark

.group 0xe0a4  // devanagari
	\340\244  _^_HI  // switch to hindi voice
.group 0xe0a5  // devanagari
	\340\245  _^_HI

.group
	்	  // virama
	$	dolV
	D) . (D+  _pul.l.i

     !) rs (_.D	ru:pi:z   // Rs.

    __) - (_D        kVz.ittVl  // minus கழித்தல்
    A_) - (_D        _
    C_) - (_D        _
